---
title: "Comparando mecanismos para jukebox sociais"
output:
    html_document:
    df_print: paged
theme: sandstone
---

```{r echo=FALSE, message=FALSE, warning=FALSE}
library(tidyverse)
library(ggbeeswarm)
theme_set(theme_bw())

library(boot)
library(broom)

knitr::opts_chunk$set(tidy = FALSE,
                      fig.width = 6,
                      fig.height = 5)

```

##0. Os Dados
```{r read}
dados = read_csv(here::here("data/satisfacoes.csv"), 
                 col_types = "cdcc") 

glimpse(dados)
```

##1. Plotar amostra
```{r}
thetas <- dados %>%
    group_by(scenario) %>%
    summarise(media = mean(satisfaction), quantidade = n())

thetas

dados %>%
    ggplot(mapping = aes(x = scenario, y = satisfaction, color = scenario)) + 
    geom_quasirandom() +
    geom_point(data = thetas, aes(x = scenario, y = media), colour = "bisque4", size = 3) +
    scale_color_brewer(palette = "Set2") +
    theme(legend.position = "none")
```

Acima, é possivel observar que os dados de jukebox sociais estão demonstrados em um gráfico de dispersão e se subdividem em 5 **scenarios**. Cada um deles, possuem uma amostra de 23 pessoas que representa a população com média de:

-baseline:	2.130435		
-combined:	4.043478		
-like/dislike:	3.652174	
-skip:	2.521739		
-up/downvoting:	4.391304

##2. Fazer bootstrap da amostra

```{r}
theta_scenario <- function(df, i) {
    df %>% slice(i) %>%
        group_by(scenario) %>% 
        summarise(media = mean(satisfaction)) %>%
        pull(media)
}

boot_base <- dados %>%
    filter(scenario == "baseline") %>% 
    boot(statistic = theta_scenario, R = 4000) %>%
    tidy(conf.low = 0.95, conf.int = TRUE) %>% 
    mutate(scenario = "baseline")
boot_like <- dados %>%
    filter(scenario == "like/dislike") %>% 
    boot(statistic = theta_scenario, R = 4000) %>%
    tidy(conf.low = 0.95, conf.int = TRUE) %>% 
    mutate(scenario = "like/dislike")
boot_combined <- dados %>%
    filter(scenario == "combined") %>% 
    boot(statistic = theta_scenario, R = 4000) %>%
    tidy(conf.low = 0.95, conf.int = TRUE) %>% 
    mutate(scenario = "combined")
boot_skip <- dados %>%
    filter(scenario == "skip") %>% 
    boot(statistic = theta_scenario, R = 4000) %>%
    tidy(conf.low = 0.95, conf.int = TRUE) %>% 
    mutate(scenario = "skip")
boot_updown <- dados %>%
    filter(scenario == "up/downvoting") %>% 
    boot(statistic = theta_scenario, R = 4000) %>%
    tidy(conf.low = 0.95, conf.int = TRUE) %>% 
    mutate(scenario = "up/downvoting")

bootdf <- rbind(boot_base, boot_like, boot_combined, boot_skip, boot_updown)
bootdf
```

Com os dados e as médias calculadas, fomos capazes através da metodologia de **bootstrap** estimar os valores dos diferentes **scenarios**. Nesse caso, utilizamos 95% de confiabilidade para calcular o intervalo.

-baseline: [1.869565, 2.391304]		
-combined:	[3.434783,	3.869565]		
-like/dislike: [3.826087,	4.239130]		
-skip:	[2.326087,	2.717391]		
-up/downvoting:	[4.217391,	4.586957]

##3. Plotar comparação de intervalos de confiança

```{r}
bootdf %>%
    group_by(scenario) %>%
    ggplot(mapping = aes(x = scenario, ymin = conf.low, ymax = conf.high, color=scenario)) + 
    geom_errorbar(width = .1) +
    geom_point(mapping = aes(x = scenario, y = statistic)) +
    scale_color_brewer(palette = "Set2") +
    theme(legend.position = "none")
```

Através do gráfico de faixa de erro, podemos perceber as informações de forma mais direcionada.

##4. Repetindo processos com diferenças

```{r}
theta_comparacao1 <- function(d, i) {
    agrupado = d %>% 
        slice(i) %>% 
        group_by(scenario) %>% 
        summarise(media = mean(satisfaction))
    a = agrupado %>% filter(scenario == "baseline") %>% pull(media)
    b = agrupado %>% filter(scenario == "like/dislike") %>% pull(media)
    a - b
}

theta_comparacao2 <- function(d, i) {
    agrupado = d %>% 
        slice(i) %>% 
        group_by(scenario) %>% 
        summarise(media = mean(satisfaction))
    a = agrupado %>% filter(scenario == "baseline") %>% pull(media)
    b = agrupado %>% filter(scenario == "up/downvoting") %>% pull(media)
    a - b
}

theta_comparacao3 <- function(d, i) {
    agrupado = d %>% 
        slice(i) %>% 
        group_by(scenario) %>% 
        summarise(media = mean(satisfaction))
    a = agrupado %>% filter(scenario == "up/downvoting") %>% pull(media)
    b = agrupado %>% filter(scenario == "like/dislike") %>% pull(media)
    a - b
}

base_like <- dados %>% 
    boot(statistic = theta_comparacao1, R = 4000) %>%
    tidy(conf.low = 0.95, conf.int = TRUE) %>% 
    mutate(scenario = "baseline - like/dislike")
base_updown <- dados %>%
    boot(statistic = theta_comparacao2, R = 4000) %>%
    tidy(conf.low = 0.95, conf.int = TRUE) %>% 
    mutate(scenario = "baseline - up/downvoting")
updown_like <- dados %>%
    boot(statistic = theta_comparacao3, R = 4000) %>%
    tidy(conf.low = 0.95, conf.int = TRUE) %>% 
    mutate(scenario = "up/downvoting - like/dislike")

diferencas <- rbind(base_like, base_updown, updown_like)
diferencas
```

Para entender o efeito real que **scenarios** tiveram na satisfação do cliente da jukebox, calculamos quanto a satisfação melhorou em três situações diferentes e aplicamos o **bootstrap** novamente. Os resultados foram:

-baseline - like/dislike: [-1.8713004,	-1.184540]		
-baseline - up/downvoting: [-2.5826091,	-1.939398]		
-up/downvoting - like/dislike: [0.4538576,	1.034711]	


##5. Plotando diferenças

```{r, message = FALSE}
diferencas %>% ggplot(mapping = aes(x=scenario, y=statistic, color=scenario)) + 
    geom_line() +
    geom_point()+
    geom_errorbar(aes(ymin=conf.low, ymax=conf.high), width=.2) +
    scale_color_brewer(palette = "Set2") +
    theme(legend.position = "none")
```

Através do gráfico de faixa de erro, podemos perceber as informações de forma mais direcionada.



