---
title: "Análise de uma replicação"
author: "Iann Carvalho Barbosa"
date: "06 de junho de 2019"
output:
  html_document:
    theme: flatly
    df_print: paged
    code_folding: "hide"
    toc: yes
    toc_depth: 5
    toc_float:
      collapsed: no
  phtml_notebook:
    toc: yes
    toc_depth: 5
    fig_width: 7
css: r-markdown.css
---

```{r echo=FALSE, message=FALSE, warning=FALSE}
library(here)
library(tidyverse)
library(broom)
library(ggbeeswarm)
library(gridExtra)
library(boot)

theme_set(theme_bw())

knitr::opts_chunk$set(tidy = FALSE,
                      fig.width = 6,
                      fig.height = 5)
```

```{r warning=FALSE, message=FALSE}
data = read_csv2(here::here("data/campeonato_brasileiro.csv"))
data
```

# Dia

## Sobre os dados

```{r warning=FALSE}
dias = data %>% 
    filter(Dia == "Domingo" | Dia == "Quarta-feira")

dias %>% 
    ggplot(aes(x = gols)) + 
    geom_histogram(binwidth = 1, boundary = 0) + 
    facet_wrap(~ Dia, 
               ncol = 1) + 
    xlim(5, 10)

dias_valores = dias %>%
    group_by(Dia) %>%
    summarise(jogos = n(), quantidade_gols = sum(gols), media = mean(gols), sd = sd(gols))

dias_valores
```

Sobre os dados, temos que há uma quantidade de jogos e de gols quase três vezes maior nos domingos, uma média e um desvio padrão próximos.

## Intervalo de Confiança

```{r}
theta_diferenca_dia = function(d, i){
    dias = d %>%
        slice(i) %>%
        group_by(Dia) %>%
        summarise(media = mean(gols))
    
    qua = dias %>% filter(Dia == "Quarta-feira") %>% pull(media)
    dom = dias %>% filter(Dia == "Domingo") %>% pull(media)
    
    qua - dom
}

theta_diferenca_dia(dias, 1:NROW(dias))
```

```{r}
dias %>% 
    boot(statistic = theta_diferenca_dia, R = 4000) %>% 
    tidy(conf.level = 0.95, 
         conf.int = TRUE)
```

Com a análise de intervalo de confiança, através de **bootstrap**, chegamos a conclusão que a diferença entre os gols da quarta e do domingo é quase nula, pois o módulo do limite inferior do intervalo da diferença é quase igual ao limite superior [-0.43, 0.46].

## Teste de Hipótese

```{r}
theta_embaralhado_dia = function(d){
    dias = d %>%
        mutate(dia_embaralhado = sample(Dia, n())) %>% 
        group_by(dia_embaralhado) %>%
        summarise(media = mean(gols))
    
    qua = dias %>% filter(dia_embaralhado == "Quarta-feira") %>% pull(media)
    dom = dias %>% filter(dia_embaralhado == "Domingo") %>% pull(media)
    
    qua - dom
}

theta_embaralhado_dia(dias)
```

```{r}
diffs_dia = replicate(5000, {theta_embaralhado_dia(dias)})
```

```{r}
tibble(diferenca = diffs_dia) %>% 
  ggplot(aes(x = diferenca)) +
    geom_density(fill = "white", color = "darkorchid3") + 
  geom_vline(xintercept = theta_diferenca_dia(dias, 1:NROW(dias)), 
             color = "yellowgreen") + 
    geom_vline(xintercept = - theta_diferenca_dia(dias, 1:NROW(dias)), 
             color = "yellowgreen")
```

```{r}
mean(abs(diffs_dia) >= abs(theta_diferenca_dia(dias, 1:NROW(dias))))
```

Com a análise do teste de hipótese, chegamos a conclusão que há apróximadamente 96% de parecer com o modelo nulo, ou seja, não existe uma diferença significativa entre a quantidade de gols na quarta e domingo.

# Vencedores

## Sobre os dados

```{r warning=FALSE}
names(data)[14] <- "Estado_Vencedor"

vencedor = data %>%
    mutate(Vencedor = if_else(Estado_Vencedor=="Empate", "Empate", "Vitória"))

vencedor %>% 
    ggplot(aes(x = gols)) + 
    geom_histogram(binwidth = 1, boundary = 0) + 
    facet_wrap(~Vencedor , 
               ncol = 1) + 
    xlim(5, 10)

vencedor_valores = vencedor %>% 
    group_by(Vencedor) %>%
    summarise(jogos = n(), quantidade_gols = sum(gols), media = mean(gols), sd = sd(gols))

vencedor_valores
```

Sobre os dados, temos que há uma quantidade de jogos quase três vezes maior que resultam em vitória, que a quantidade de gols em vitória são três vezes maior do que em empate, que a média de gols é um pouco maior para jogos em que há vitória e um desvio padrão próximo.

## Intervalo de Confiança

```{r}
theta_diferenca_vencedor = function(d, i){
    gols_dados = d %>% 
        slice(i) %>% 
        group_by(Vencedor) %>% 
        summarise(media = mean(gols)) 
    
    vence = gols_dados %>% filter(Vencedor == "Empate") %>% pull(media)
    n_vence = gols_dados %>% filter(Vencedor == "Vitória") %>% pull(media)
    
    n_vence - vence
}


theta_diferenca_vencedor(vencedor, 1:NROW(vencedor))
```

```{r}
vencedor %>% 
    boot(statistic = theta_diferenca_vencedor, R = 4000) %>% 
    tidy(conf.level = 0.95, 
         conf.int = TRUE)
```

Com a análise de intervalo de confiança, através de **bootstrap**, chegamos a conclusão que a diferença entre os gols das partidas que há vitória e empate existe, mas não é muito grande sendo entre [0.21, 0.89].

## Teste de Hipótese

```{r}
theta_embaralhado_vencedor = function(d){
    gols_dados = d %>% 
        mutate(vencedor_embaralhado = sample(Vencedor, n())) %>% 
        group_by(vencedor_embaralhado) %>% 
        summarise(gols_media = mean(gols)) 
    
    Empate = gols_dados %>% filter(vencedor_embaralhado == "Empate") %>% pull(gols_media)
    Vitoria = gols_dados %>% filter(vencedor_embaralhado == "Vitória") %>% pull(gols_media)
    
    Empate - Vitoria
}

theta_embaralhado_vencedor(vencedor)
```

```{r}
diffs_vencedor = replicate(5000, {theta_embaralhado_vencedor(vencedor)})
```

```{r}
tibble(diferenca = diffs_vencedor) %>% 
  ggplot(aes(x = diferenca)) +
    geom_density(fill = "white", color = "aquamarine3") + 
  geom_vline(xintercept = theta_diferenca_vencedor(vencedor, 1:NROW(vencedor)), 
             color = "deeppink3") + 
    geom_vline(xintercept = - theta_diferenca_vencedor(vencedor, 1:NROW(vencedor)), 
             color = "deeppink3")
```

```{r}
mean(abs(diffs_vencedor) >= abs(theta_diferenca_vencedor(vencedor, 1:NROW(vencedor))))
```

Com a análise do teste de hipótese, chegamos a conclusão que há apróximadamente 0,24% de parecer com o modelo nulo, ou seja, existe uma diferença entre a quantidade de gols nos dias de vitória e empate.