---
title: "Politicagem Tuiteira"
author: "Iann Carvalho" 
output:
    html_document:
    df_print: paged
theme: sandstone
---

```{r echo=FALSE, message=FALSE, warning=FALSE}
library(tidyverse)
library(plotly)
library(dplyr)
source(here::here("code/lib.R"))
theme_set(theme_bw())
```

```{r echo=FALSE, message=FALSE, warning=FALSE}
atividade = read_projectdata()
```

  Atualmente no cenário político, a forma mais simples e acessível para os deputados e senadores conquistarem a confiança do eleitorado brasileiro é através dos meios comunicação por serem geralmente ambientes de lazer, gratuitos e informais.
  
  O Twitter, especificamente, é um ambiente com fácil coletada de dados decorrente da simplicidade da interface, além de ser um meio de comunicação que está ligado à grandes polémicas do atual cenário político. Sabendo disso, mostra-se relevante entender melhor, através análises e visualizações de dados, o comportamento do nosso atual Congresso Nacional brasileiro nesse meio.

1.1 - Quais são os 10 partidos mais ativos no Twitter

1.2 - Quais os partidos mais populares do Twitter?

2.1 - Qual a casa mais ativa?

2.2 - Quais são os políticos mais ativos de cada casa?

## Preparação do Ambiente

  Para as análises apresentadas a seguir, foram utilizadas as bibliotecas **tidyverse**, **ggplot2** e **dplyr**. Os dados usados para essa análise, foram:

```{r}
glimpse(atividade)
```

## Análise dos dados

### 1.1 — Quais são os 10 partidos mais ativos no Twitter?

  A métrica escolhida para contabilizar os 10 partidos mais ativos no Twitter foi a soma do número de tweets e retweets de cada político. Tendo conhecimento que, grande parte de cada casa é composta por políticos do mesmo partido e que existem muitos **outliers**, decidiu-se utilizar a soma das medianas para definir qual partido é mais ativo.

```{r warning=FALSE}
dados1 = atividade %>%
          group_by(partido) %>%
          summarise(participacao = median(n_retweet, na.rm = TRUE) + median(n_proprio, na.rm = TRUE), n_retweet=median(n_retweet, na.rm = TRUE), n_proprio = median(n_proprio, na.rm = TRUE)) %>%
          top_n(10, participacao)

vis1 = dados1 %>% 
        ggplot(aes(x= reorder(partido, participacao), y= participacao,fill = partido, alpha = .4, text = paste("Partido:", partido, "<br>Número de tweets:", n_proprio, "<br>Número de retweets:", n_retweet))) +
        geom_col(show.legend = FALSE) +
        xlab("Partido") +
        ylab("Participação") +
        ggtitle("10 partidos mais ativos") +
        coord_flip() +
        scale_fill_brewer(palette = "Set3")
          
ggplotly(vis1, tooltip = c("text"))
```

  Através da visualização, ficou claro que o partido que é constantemente mais ativo no twitter, é o PSOL.

### 1.2 — Quais os partidos mais populares do Twitter?

  Diante do questionamento anterior, mostrou-se relevante definir a popularidade dos partidos políticos para tentar explicar porque alguns partidos são tão mais ativos que outros. Para isso, usou-se as medianas de quem segue e de quem é seguido pelo político.


```{r warning=FALSE}
dados1_2_1 = atividade %>%
            group_by(partido) %>%
            filter(partido != "S/Partido") %>%
            summarise(n = median(seguidores, na.rm = TRUE), tipo =  "seguidores")

dados1_2_2 = atividade %>%
            group_by(partido) %>%
            filter(partido != "S/Partido") %>%
            summarise(n = median(segue, na.rm = TRUE), tipo = "segue")

dados1_2 = rbind(dados1_2_1, dados1_2_2) %>%
            filter(!is.na(n))

vis1_2 = dados1_2 %>%
        ggplot(mapping = aes(x = partido, y = n, color = tipo, alpha = .4, text = paste ("Tipo:", tipo, "<br>Quantidade:", n))) +
        geom_point() +
        scale_y_continuous(label=scales::comma) +
        ylab("Número de seguidores/seguindo") +
        xlab("Paritdo") +
        ggtitle("Partidos por quem segue e seguidores") +
        theme(axis.text.x = element_text(angle = 45, hjust = 1))

ggplotly(vis1_2, tooltip = c("text"))

```

  Com o gráfico de pontos, foi possível perceber um resultado bem diferente resultado do PSOL em relação aos outros partidos político em questão quantidade de seguidores.
  
### 2.1 — Qual a casa mais ativa?

  Considerando que a Câmara de Deputados tem 513 mais pessoas e que no senado federal tem 81, foi utilizado a soma das medianas do número de retweets e de tweets, em vez de considerar a soma do somatório do número de retweets e tweets.

```{r warning=FALSE}

dados2 = 
  atividade %>%
  group_by(casa) %>%
  na.omit(engaj_mediano) %>%
   summarise(participacao = median(n_retweet, na.rm = TRUE) + median(n_proprio, na.rm = TRUE), n_retweet=median(n_retweet, na.rm = TRUE), n_proprio = median(n_proprio, na.rm = TRUE))

vis2 = dados2 %>% 
  ggplot(aes(x= casa, y= participacao, fill = casa, alpha = .4, text = paste("Casa:", casa, "<br>Número de tweets:", n_proprio, "<br>Número de retweets:", n_retweet))) +
  geom_col(show.legend = FALSE) +
        xlab("Participação") +
        ylab("Casa") +
        ggtitle("Mediana da participação dos políticos por casa") +
  scale_fill_brewer(palette = "Dark2")


ggplotly(vis2, tooltip = "text")
```

  Perante a visualização, foi possível perceber que apesar dos números brutos a câmara mais **tweets** e **retweets**, proporcionalmente o senado é mais ativo.

### 2.2 — Quais são os políticos mais ativos de cada casa?

  Para definir cada político mais ativo em cada casa, diferente das outras análises, foram utilizados números brutos, já que estamos trabalhando com cada deputado/senador por vez, tornando-se assim, desnecessário fazer somatórios, médias ou medianas.

```{r warning=FALSE}
dados2_2_1 = atividade %>%
          mutate(participacao = n_retweet + n_proprio, na.rm = TRUE) %>%
          filter(casa == "câmara") %>%
          top_n(10, participacao)

vis2_2_1 = dados2_2_1 %>% 
        ggplot(aes(x= reorder(nome_eleitoral,participacao), y= participacao,fill = nome_eleitoral, alpha = .4, text = paste("Casa:", casa, "<br>Número de tweets:", n_proprio, "<br>Número de retweets:", n_retweet))) +
        geom_col(show.legend = FALSE) +
        coord_flip() +
        scale_fill_brewer(palette = "Set3")

dados2_2_2 = atividade %>%
          mutate(participacao = n_retweet + n_proprio, na.rm = TRUE) %>%
          filter(casa == "senado") %>%
          top_n(10, participacao)

vis2_2_2 = dados2_2_2 %>% 
        ggplot(aes(x= reorder(nome_eleitoral,participacao), y= participacao,fill = nome_eleitoral, alpha = .4, text = paste("Casa:", casa, "<br>Número de tweets:", n_proprio, "<br>Número de retweets:", n_retweet))) +
        geom_col(show.legend = FALSE) +
        ggtitle("10 políticos mais ativos") +
        coord_flip() +
        scale_fill_brewer(palette = "Set3")
          
subplot(ggplotly(vis2_2_1, tooltip = c("text")), ggplotly(vis2_2_2, tooltip = c("text")), nrows = 2)
```

  Perante os gráficos, foi possível perceber que tanto Bacelar, na Câmara de deputados, quanto Álvaro Dias, Humberto Costa, Jorge Kajuru e Lasier Martins, no Senado Federal, são muito mais ativos que os demais.