---
title: "Politicagem Tuiteira"
author: "Iann Carvalho" 
output:
    html_document:
    df_print: paged
theme: sandstone
---

```{r echo=FALSE, message=FALSE, warning=FALSE}
library(tidyverse)
library(plotly)
library(dplyr)
source(here::here("code/lib.R"))
theme_set(theme_bw())
```

```{r echo=FALSE, message=FALSE, warning=FALSE}
atividade = read_projectdata()
```

## Preparação do Ambiente

  Para as análises apresentadas a seguir, foram utilizadas as bibliotecas **tidyverse**, **ggplot2**, **dplyr** e **plotly**. Os dados usados para essa análise, foram:

```{r}
glimpse(atividade)
```

## Análise dos dados

### 1. Calculando correlações

  Para uma boa análise dos dados mostrou-se imprescindível a utilização de fórmulas estátisticas de correlação para entender melhor a relação entre duas diferentes variáveis. Para isso, foram criadas colunas com o resultado do cálculo das fórmulas de pearson, spearman e kendall, afim de entender mais claramente as relações.

```{r echo=FALSE, message=FALSE, warning=FALSE}
dados = atividade %>%
filter(!is.na(twitter) & partido != "S/Partido" & !is.na(seguidores)) %>%
mutate(total_tweets = n_proprio + n_retweet, casa = if_else(casa == 'senado', 'Senado', 'Câmara'))
corr = dados %>% summarise(correlacao = "seguidores + segue", pearson = cor(seguidores, segue, method = "pearson"), spearman = cor(seguidores, segue, method = "spearman"), kendall = cor(seguidores, segue, method = "kendall"))
corr_2 = dados %>% summarise(correlacao = "seguidores + segue", pearson = cor(seguidores, segue, method = "pearson"), spearman = cor(seguidores, segue, method = "spearman"), kendall = cor(seguidores, segue, method = "kendall"))
corr = rbind(corr,corr_2)
corr_2 = dados %>% summarise(correlacao = "seguidores + n_proprio", pearson = cor(seguidores, n_proprio, method = "pearson"), spearman = cor(seguidores, n_proprio, method = "spearman"), kendall = cor(seguidores, n_proprio, method = "kendall"))
corr = rbind(corr,corr_2)
corr_2 = dados %>% summarise(correlacao = "seguidores + n_retweet", pearson = cor(seguidores, n_retweet, method = "pearson"), spearman = cor(seguidores, n_retweet, method = "spearman"), kendall = cor(seguidores, n_retweet, method = "kendall"))
corr = rbind(corr,corr_2)
corr_2 = dados %>% summarise(correlacao = "seguidores + engaj_total", pearson = cor(seguidores, engaj_total, method = "pearson"), spearman = cor(seguidores, engaj_total, method = "spearman"), kendall = cor(seguidores, engaj_total, method = "kendall"))
corr = rbind(corr,corr_2)
corr_2 = dados %>% summarise(correlacao = "seguidores + engaj_total_proprio", pearson = cor(seguidores, engaj_total_proprio, method = "pearson"), spearman = cor(seguidores, engaj_total_proprio, method = "spearman"), kendall = cor(seguidores, engaj_total_proprio, method = "kendall"))
corr = rbind(corr,corr_2)
corr_2 = dados %>% summarise(correlacao = "seguidores + engaj_total_retweet", pearson = cor(seguidores, engaj_total_retweet, method = "pearson"), spearman = cor(seguidores, engaj_total_retweet, method = "spearman"), kendall = cor(seguidores, engaj_total_retweet, method = "kendall"))
corr = rbind(corr,corr_2)
corr_2 = dados %>% summarise(correlacao = "seguidores + engaj_mediano", pearson = cor(seguidores, engaj_mediano, method = "pearson"), spearman = cor(seguidores, engaj_mediano, method = "spearman"), kendall = cor(seguidores, engaj_mediano, method = "kendall"))
corr = rbind(corr,corr_2)
corr_2 = dados %>% summarise(correlacao = "seguidores + engaj_mediano_proprio", pearson = cor(seguidores, engaj_mediano_proprio, method = "pearson"), spearman = cor(seguidores, engaj_mediano_proprio, method = "spearman"), kendall = cor(seguidores, engaj_mediano_proprio, method = "kendall"))
corr = rbind(corr,corr_2)
corr_2 = dados %>% summarise(correlacao = "seguidores + engaj_mediano_retweet", pearson = cor(seguidores, engaj_mediano_retweet, method = "pearson"), spearman = cor(seguidores, engaj_mediano_retweet, method = "spearman"), kendall = cor(seguidores, engaj_mediano_retweet, method = "kendall"))
corr = rbind(corr,corr_2)
corr_2 = dados %>% summarise(correlacao = "seguidores + engaj_max", pearson = cor(seguidores, engaj_max, method = "pearson"), spearman = cor(seguidores, engaj_max, method = "spearman"), kendall = cor(seguidores, engaj_max, method = "kendall"))
corr = rbind(corr,corr_2)
corr_2 = dados %>% summarise(correlacao = "seguidores + engaj_max_proprio", pearson = cor(seguidores, engaj_max_proprio, method = "pearson"), spearman = cor(seguidores, engaj_max_proprio, method = "spearman"), kendall = cor(seguidores, engaj_max_proprio, method = "kendall"))
corr = rbind(corr,corr_2)
corr_2 = dados %>% summarise(correlacao = "segue + n_proprio", pearson = cor(segue, n_proprio, method = "pearson"), spearman = cor(segue, n_proprio, method = "spearman"), kendall = cor(segue, n_proprio, method = "kendall"))
corr = rbind(corr,corr_2)
corr_2 = dados %>% summarise(correlacao = "segue + n_retweet", pearson = cor(segue, n_retweet, method = "pearson"), spearman = cor(segue, n_retweet, method = "spearman"), kendall = cor(segue, n_retweet, method = "kendall"))
corr = rbind(corr,corr_2)
corr_2 = dados %>% summarise(correlacao = "segue + engaj_total", pearson = cor(segue, engaj_total, method = "pearson"), spearman = cor(segue, engaj_total, method = "spearman"), kendall = cor(segue, engaj_total, method = "kendall"))
corr = rbind(corr,corr_2)
corr_2 = dados %>% summarise(correlacao = "segue + engaj_total_proprio", pearson = cor(segue, engaj_total_proprio, method = "pearson"), spearman = cor(segue, engaj_total_proprio, method = "spearman"), kendall = cor(segue, engaj_total_proprio, method = "kendall"))
corr = rbind(corr,corr_2)
corr_2 = dados %>% summarise(correlacao = "segue + engaj_total_retweet", pearson = cor(segue, engaj_total_retweet, method = "pearson"), spearman = cor(segue, engaj_total_retweet, method = "spearman"), kendall = cor(segue, engaj_total_retweet, method = "kendall"))
corr = rbind(corr,corr_2)
corr_2 = dados %>% summarise(correlacao = "segue + engaj_mediano", pearson = cor(segue, engaj_mediano, method = "pearson"), spearman = cor(segue, engaj_mediano, method = "spearman"), kendall = cor(segue, engaj_mediano, method = "kendall"))
corr = rbind(corr,corr_2)
corr_2 = dados %>% summarise(correlacao = "segue + engaj_mediano_proprio", pearson = cor(segue, engaj_mediano_proprio, method = "pearson"), spearman = cor(segue, engaj_mediano_proprio, method = "spearman"), kendall = cor(segue, engaj_mediano_proprio, method = "kendall"))
corr = rbind(corr,corr_2)
corr_2 = dados %>% summarise(correlacao = "segue + engaj_mediano_retweet", pearson = cor(segue, engaj_mediano_retweet, method = "pearson"), spearman = cor(segue, engaj_mediano_retweet, method = "spearman"), kendall = cor(segue, engaj_mediano_retweet, method = "kendall"))
corr = rbind(corr,corr_2)
corr_2 = dados %>% summarise(correlacao = "segue + engaj_max", pearson = cor(segue, engaj_max, method = "pearson"), spearman = cor(segue, engaj_max, method = "spearman"), kendall = cor(segue, engaj_max, method = "kendall"))
corr = rbind(corr,corr_2)
corr_2 = dados %>% summarise(correlacao = "segue + engaj_max_proprio", pearson = cor(segue, engaj_max_proprio, method = "pearson"), spearman = cor(segue, engaj_max_proprio, method = "spearman"), kendall = cor(segue, engaj_max_proprio, method = "kendall"))
corr = rbind(corr,corr_2)
corr_2 = dados %>% summarise(correlacao = "n_proprio + n_retweet", pearson = cor(n_proprio, n_retweet, method = "pearson"), spearman = cor(n_proprio, n_retweet, method = "spearman"), kendall = cor(n_proprio, n_retweet, method = "kendall"))
corr = rbind(corr,corr_2)
corr_2 = dados %>% summarise(correlacao = "n_proprio + engaj_total", pearson = cor(n_proprio, engaj_total, method = "pearson"), spearman = cor(n_proprio, engaj_total, method = "spearman"), kendall = cor(n_proprio, engaj_total, method = "kendall"))
corr = rbind(corr,corr_2)
corr_2 = dados %>% summarise(correlacao = "n_proprio + engaj_total_proprio", pearson = cor(n_proprio, engaj_total_proprio, method = "pearson"), spearman = cor(n_proprio, engaj_total_proprio, method = "spearman"), kendall = cor(n_proprio, engaj_total_proprio, method = "kendall"))
corr = rbind(corr,corr_2)
corr_2 = dados %>% summarise(correlacao = "n_proprio + engaj_total_retweet", pearson = cor(n_proprio, engaj_total_retweet, method = "pearson"), spearman = cor(n_proprio, engaj_total_retweet, method = "spearman"), kendall = cor(n_proprio, engaj_total_retweet, method = "kendall"))
corr = rbind(corr,corr_2)
corr_2 = dados %>% summarise(correlacao = "n_proprio + engaj_mediano", pearson = cor(n_proprio, engaj_mediano, method = "pearson"), spearman = cor(n_proprio, engaj_mediano, method = "spearman"), kendall = cor(n_proprio, engaj_mediano, method = "kendall"))
corr = rbind(corr,corr_2)
corr_2 = dados %>% summarise(correlacao = "n_proprio + engaj_mediano_proprio", pearson = cor(n_proprio, engaj_mediano_proprio, method = "pearson"), spearman = cor(n_proprio, engaj_mediano_proprio, method = "spearman"), kendall = cor(n_proprio, engaj_mediano_proprio, method = "kendall"))
corr = rbind(corr,corr_2)
corr_2 = dados %>% summarise(correlacao = "n_proprio + engaj_mediano_retweet", pearson = cor(n_proprio, engaj_mediano_retweet, method = "pearson"), spearman = cor(n_proprio, engaj_mediano_retweet, method = "spearman"), kendall = cor(n_proprio, engaj_mediano_retweet, method = "kendall"))
corr = rbind(corr,corr_2)
corr_2 = dados %>% summarise(correlacao = "n_proprio + engaj_max", pearson = cor(n_proprio, engaj_max, method = "pearson"), spearman = cor(n_proprio, engaj_max, method = "spearman"), kendall = cor(n_proprio, engaj_max, method = "kendall"))
corr = rbind(corr,corr_2)
corr_2 = dados %>% summarise(correlacao = "n_proprio + engaj_max_proprio", pearson = cor(n_proprio, engaj_max_proprio, method = "pearson"), spearman = cor(n_proprio, engaj_max_proprio, method = "spearman"), kendall = cor(n_proprio, engaj_max_proprio, method = "kendall"))
corr = rbind(corr,corr_2)
corr_2 = dados %>% summarise(correlacao = "n_retweet + engaj_total", pearson = cor(n_retweet, engaj_total, method = "pearson"), spearman = cor(n_retweet, engaj_total, method = "spearman"), kendall = cor(n_retweet, engaj_total, method = "kendall"))
corr = rbind(corr,corr_2)
corr_2 = dados %>% summarise(correlacao = "n_retweet + engaj_total_proprio", pearson = cor(n_retweet, engaj_total_proprio, method = "pearson"), spearman = cor(n_retweet, engaj_total_proprio, method = "spearman"), kendall = cor(n_retweet, engaj_total_proprio, method = "kendall"))
corr = rbind(corr,corr_2)
corr_2 = dados %>% summarise(correlacao = "n_retweet + engaj_total_retweet", pearson = cor(n_retweet, engaj_total_retweet, method = "pearson"), spearman = cor(n_retweet, engaj_total_retweet, method = "spearman"), kendall = cor(n_retweet, engaj_total_retweet, method = "kendall"))
corr = rbind(corr,corr_2)
corr_2 = dados %>% summarise(correlacao = "n_retweet + engaj_mediano", pearson = cor(n_retweet, engaj_mediano, method = "pearson"), spearman = cor(n_retweet, engaj_mediano, method = "spearman"), kendall = cor(n_retweet, engaj_mediano, method = "kendall"))
corr = rbind(corr,corr_2)
corr_2 = dados %>% summarise(correlacao = "n_retweet + engaj_mediano_proprio", pearson = cor(n_retweet, engaj_mediano_proprio, method = "pearson"), spearman = cor(n_retweet, engaj_mediano_proprio, method = "spearman"), kendall = cor(n_retweet, engaj_mediano_proprio, method = "kendall"))
corr = rbind(corr,corr_2)
corr_2 = dados %>% summarise(correlacao = "n_retweet + engaj_mediano_retweet", pearson = cor(n_retweet, engaj_mediano_retweet, method = "pearson"), spearman = cor(n_retweet, engaj_mediano_retweet, method = "spearman"), kendall = cor(n_retweet, engaj_mediano_retweet, method = "kendall"))
corr = rbind(corr,corr_2)
corr_2 = dados %>% summarise(correlacao = "n_retweet + engaj_max", pearson = cor(n_retweet, engaj_max, method = "pearson"), spearman = cor(n_retweet, engaj_max, method = "spearman"), kendall = cor(n_retweet, engaj_max, method = "kendall"))
corr = rbind(corr,corr_2)
corr_2 = dados %>% summarise(correlacao = "n_retweet + engaj_max_proprio", pearson = cor(n_retweet, engaj_max_proprio, method = "pearson"), spearman = cor(n_retweet, engaj_max_proprio, method = "spearman"), kendall = cor(n_retweet, engaj_max_proprio, method = "kendall"))
corr = rbind(corr,corr_2)
corr_2 = dados %>% summarise(correlacao = "engaj_total + engaj_total_proprio", pearson = cor(engaj_total, engaj_total_proprio, method = "pearson"), spearman = cor(engaj_total, engaj_total_proprio, method = "spearman"), kendall = cor(engaj_total, engaj_total_proprio, method = "kendall"))
corr = rbind(corr,corr_2)
corr_2 = dados %>% summarise(correlacao = "engaj_total + engaj_total_retweet", pearson = cor(engaj_total, engaj_total_retweet, method = "pearson"), spearman = cor(engaj_total, engaj_total_retweet, method = "spearman"), kendall = cor(engaj_total, engaj_total_retweet, method = "kendall"))
corr = rbind(corr,corr_2)
corr_2 = dados %>% summarise(correlacao = "engaj_total + engaj_mediano", pearson = cor(engaj_total, engaj_mediano, method = "pearson"), spearman = cor(engaj_total, engaj_mediano, method = "spearman"), kendall = cor(engaj_total, engaj_mediano, method = "kendall"))
corr = rbind(corr,corr_2)
corr_2 = dados %>% summarise(correlacao = "engaj_total + engaj_mediano_proprio", pearson = cor(engaj_total, engaj_mediano_proprio, method = "pearson"), spearman = cor(engaj_total, engaj_mediano_proprio, method = "spearman"), kendall = cor(engaj_total, engaj_mediano_proprio, method = "kendall"))
corr = rbind(corr,corr_2)
corr_2 = dados %>% summarise(correlacao = "engaj_total + engaj_mediano_retweet", pearson = cor(engaj_total, engaj_mediano_retweet, method = "pearson"), spearman = cor(engaj_total, engaj_mediano_retweet, method = "spearman"), kendall = cor(engaj_total, engaj_mediano_retweet, method = "kendall"))
corr = rbind(corr,corr_2)
corr_2 = dados %>% summarise(correlacao = "engaj_total + engaj_max", pearson = cor(engaj_total, engaj_max, method = "pearson"), spearman = cor(engaj_total, engaj_max, method = "spearman"), kendall = cor(engaj_total, engaj_max, method = "kendall"))
corr = rbind(corr,corr_2)
corr_2 = dados %>% summarise(correlacao = "engaj_total + engaj_max_proprio", pearson = cor(engaj_total, engaj_max_proprio, method = "pearson"), spearman = cor(engaj_total, engaj_max_proprio, method = "spearman"), kendall = cor(engaj_total, engaj_max_proprio, method = "kendall"))
corr = rbind(corr,corr_2)
corr_2 = dados %>% summarise(correlacao = "engaj_total_proprio + engaj_total_retweet", pearson = cor(engaj_total_proprio, engaj_total_retweet, method = "pearson"), spearman = cor(engaj_total_proprio, engaj_total_retweet, method = "spearman"), kendall = cor(engaj_total_proprio, engaj_total_retweet, method = "kendall"))
corr = rbind(corr,corr_2)
corr_2 = dados %>% summarise(correlacao = "engaj_total_proprio + engaj_mediano", pearson = cor(engaj_total_proprio, engaj_mediano, method = "pearson"), spearman = cor(engaj_total_proprio, engaj_mediano, method = "spearman"), kendall = cor(engaj_total_proprio, engaj_mediano, method = "kendall"))
corr = rbind(corr,corr_2)
corr_2 = dados %>% summarise(correlacao = "engaj_total_proprio + engaj_mediano_proprio", pearson = cor(engaj_total_proprio, engaj_mediano_proprio, method = "pearson"), spearman = cor(engaj_total_proprio, engaj_mediano_proprio, method = "spearman"), kendall = cor(engaj_total_proprio, engaj_mediano_proprio, method = "kendall"))
corr = rbind(corr,corr_2)
corr_2 = dados %>% summarise(correlacao = "engaj_total_proprio + engaj_mediano_retweet", pearson = cor(engaj_total_proprio, engaj_mediano_retweet, method = "pearson"), spearman = cor(engaj_total_proprio, engaj_mediano_retweet, method = "spearman"), kendall = cor(engaj_total_proprio, engaj_mediano_retweet, method = "kendall"))
corr = rbind(corr,corr_2)
corr_2 = dados %>% summarise(correlacao = "engaj_total_proprio + engaj_max", pearson = cor(engaj_total_proprio, engaj_max, method = "pearson"), spearman = cor(engaj_total_proprio, engaj_max, method = "spearman"), kendall = cor(engaj_total_proprio, engaj_max, method = "kendall"))
corr = rbind(corr,corr_2)
corr_2 = dados %>% summarise(correlacao = "engaj_total_proprio + engaj_max_proprio", pearson = cor(engaj_total_proprio, engaj_max_proprio, method = "pearson"), spearman = cor(engaj_total_proprio, engaj_max_proprio, method = "spearman"), kendall = cor(engaj_total_proprio, engaj_max_proprio, method = "kendall"))
corr = rbind(corr,corr_2)
corr_2 = dados %>% summarise(correlacao = "engaj_total_retweet + engaj_mediano", pearson = cor(engaj_total_retweet, engaj_mediano, method = "pearson"), spearman = cor(engaj_total_retweet, engaj_mediano, method = "spearman"), kendall = cor(engaj_total_retweet, engaj_mediano, method = "kendall"))
corr = rbind(corr,corr_2)
corr_2 = dados %>% summarise(correlacao = "engaj_total_retweet + engaj_mediano_proprio", pearson = cor(engaj_total_retweet, engaj_mediano_proprio, method = "pearson"), spearman = cor(engaj_total_retweet, engaj_mediano_proprio, method = "spearman"), kendall = cor(engaj_total_retweet, engaj_mediano_proprio, method = "kendall"))
corr = rbind(corr,corr_2)
corr_2 = dados %>% summarise(correlacao = "engaj_total_retweet + engaj_mediano_retweet", pearson = cor(engaj_total_retweet, engaj_mediano_retweet, method = "pearson"), spearman = cor(engaj_total_retweet, engaj_mediano_retweet, method = "spearman"), kendall = cor(engaj_total_retweet, engaj_mediano_retweet, method = "kendall"))
corr = rbind(corr,corr_2)
corr_2 = dados %>% summarise(correlacao = "engaj_total_retweet + engaj_max", pearson = cor(engaj_total_retweet, engaj_max, method = "pearson"), spearman = cor(engaj_total_retweet, engaj_max, method = "spearman"), kendall = cor(engaj_total_retweet, engaj_max, method = "kendall"))
corr = rbind(corr,corr_2)
corr_2 = dados %>% summarise(correlacao = "engaj_total_retweet + engaj_max_proprio", pearson = cor(engaj_total_retweet, engaj_max_proprio, method = "pearson"), spearman = cor(engaj_total_retweet, engaj_max_proprio, method = "spearman"), kendall = cor(engaj_total_retweet, engaj_max_proprio, method = "kendall"))
corr = rbind(corr,corr_2)
corr_2 = dados %>% summarise(correlacao = "engaj_mediano + engaj_mediano_proprio", pearson = cor(engaj_mediano, engaj_mediano_proprio, method = "pearson"), spearman = cor(engaj_mediano, engaj_mediano_proprio, method = "spearman"), kendall = cor(engaj_mediano, engaj_mediano_proprio, method = "kendall"))
corr = rbind(corr,corr_2)
corr_2 = dados %>% summarise(correlacao = "engaj_mediano + engaj_mediano_retweet", pearson = cor(engaj_mediano, engaj_mediano_retweet, method = "pearson"), spearman = cor(engaj_mediano, engaj_mediano_retweet, method = "spearman"), kendall = cor(engaj_mediano, engaj_mediano_retweet, method = "kendall"))
corr = rbind(corr,corr_2)
corr_2 = dados %>% summarise(correlacao = "engaj_mediano + engaj_max", pearson = cor(engaj_mediano, engaj_max, method = "pearson"), spearman = cor(engaj_mediano, engaj_max, method = "spearman"), kendall = cor(engaj_mediano, engaj_max, method = "kendall"))
corr = rbind(corr,corr_2)
corr_2 = dados %>% summarise(correlacao = "engaj_mediano + engaj_max_proprio", pearson = cor(engaj_mediano, engaj_max_proprio, method = "pearson"), spearman = cor(engaj_mediano, engaj_max_proprio, method = "spearman"), kendall = cor(engaj_mediano, engaj_max_proprio, method = "kendall"))
corr = rbind(corr,corr_2)
corr_2 = dados %>% summarise(correlacao = "engaj_mediano_proprio + engaj_mediano_retweet", pearson = cor(engaj_mediano_proprio, engaj_mediano_retweet, method = "pearson"), spearman = cor(engaj_mediano_proprio, engaj_mediano_retweet, method = "spearman"), kendall = cor(engaj_mediano_proprio, engaj_mediano_retweet, method = "kendall"))
corr = rbind(corr,corr_2)
corr_2 = dados %>% summarise(correlacao = "engaj_mediano_proprio + engaj_max", pearson = cor(engaj_mediano_proprio, engaj_max, method = "pearson"), spearman = cor(engaj_mediano_proprio, engaj_max, method = "spearman"), kendall = cor(engaj_mediano_proprio, engaj_max, method = "kendall"))
corr = rbind(corr,corr_2)
corr_2 = dados %>% summarise(correlacao = "engaj_mediano_proprio + engaj_max_proprio", pearson = cor(engaj_mediano_proprio, engaj_max_proprio, method = "pearson"), spearman = cor(engaj_mediano_proprio, engaj_max_proprio, method = "spearman"), kendall = cor(engaj_mediano_proprio, engaj_max_proprio, method = "kendall"))
corr = rbind(corr,corr_2)
corr_2 = dados %>% summarise(correlacao = "engaj_mediano_retweet + engaj_max", pearson = cor(engaj_mediano_retweet, engaj_max, method = "pearson"), spearman = cor(engaj_mediano_retweet, engaj_max, method = "spearman"), kendall = cor(engaj_mediano_retweet, engaj_max, method = "kendall"))
corr = rbind(corr,corr_2)
corr_2 = dados %>% summarise(correlacao = "engaj_mediano_retweet + engaj_max_proprio", pearson = cor(engaj_mediano_retweet, engaj_max_proprio, method = "pearson"), spearman = cor(engaj_mediano_retweet, engaj_max_proprio, method = "spearman"), kendall = cor(engaj_mediano_retweet, engaj_max_proprio, method = "kendall"))
corr = rbind(corr,corr_2)
corr_2 = dados %>% summarise(correlacao = "engaj_max + engaj_max_proprio", pearson = cor(engaj_max, engaj_max_proprio, method = "pearson"), spearman = cor(engaj_max, engaj_max_proprio, method = "spearman"), kendall = cor(engaj_max, engaj_max_proprio, method = "kendall"))
corr = rbind(corr,corr_2)
corr = corr %>% arrange(pearson)
corr
corr = corr %>% arrange(spearman)
corr
corr = corr %>% arrange(kendall)
corr
```

### 2 — Quando mais tweet próprio mais engajamento próprio?

  Será que se um político tweetar mais isso significa que ele tem mais participação nos seus próprios tweets?

```{r warning=FALSE, error=FALSE, message = FALSE}
corr = dados %>%
  summarise(pearson = cor(n_proprio, engaj_total_proprio, method = "pearson"),
  spearman = cor(n_proprio, engaj_total_proprio, method = "spearman"),
  kendall = cor(n_proprio, engaj_total_proprio, method = "kendall"))

vis = dados %>%
  ggplot(mapping = aes(n_proprio, engaj_total_proprio)) +
  geom_point(alpha=.4, color = "#D81159") +
  scale_x_log10() +
  scale_y_log10() +
  geom_smooth(aes( group = 1 ), colour = "#218380")

ggplotly(vis)

corr
```

  Através do gráfico, nota-se que, além de monotônica e positiva, há uma correlação linear moderada e relação logaritmica forte, como evidenciados nos cálculos de person e spearman respectivamente.
  
### 3 — Quando mais retweetar mais engajamento ele terá em retweets??

  Será que se um político retweetar mais isso significa que ele tem mais participação nos retweets?
  
```{r warning=FALSE, message = FALSE, error=FALSE}

corr = dados %>%
  summarise(pearson = cor(n_retweet, engaj_total_retweet, method = "pearson"),
  spearman = cor(n_retweet, engaj_total_retweet, method = "spearman"),
  kendall = cor(n_retweet, engaj_total_retweet, method = "kendall"))

vis = dados %>%
  ggplot(mapping = aes(n_retweet, engaj_total_retweet)) +
  geom_point(alpha=.4, color = "#FFC857") +
  scale_x_log10() +
  scale_y_log10() +
  geom_smooth(aes( group = 1 ), colour = "#084C61")

ggplotly(vis)

corr
```

  No gráfico, pode-se ver que os dados estão dispostos de forma que não há muitos pontos fugindo à tendência geral. Com o cálculo de correlação, nota-se, através de pearson, que há uma correlação linear forte.